【裁判字號】    88,自緝,20
【裁判日期】    890229
【裁判案由】    偽造文書等
【裁判全文】
臺灣士林地方法院刑事判決                          八十八年度自緝字第二號
    自  訴  人  甲○○
    自訴代理人  蘇友辰律師
    被      告  乙○○
右列被告因偽造文書等案件，經自訴人提起自訴，本院判決如左：
    主  文
乙○○共同行使偽造私文書，足以生損害於他人，處有期徒刑拾月，緩刑年。
    事  實
一、乙○○自民國八十一年六月間起，在台北市○○○路四二六號二樓甲○○開設之
    華宮汽車有限公司（下稱華宮公司）擔任會計。詎其竟與丙○○（未經起訴）基
    於共同之犯意聯絡，意圖為自己不法之所有，推由乙○○於八十五年二月五日乘
    甲○○委託其代為領款之機會，接續盜蓋甲○○之印章於兩張空白之臺灣銀行延
    平分行取款單上，並於同年二月九日下午某時許，在前開華宮汽車公司之抽屜內
    擅取（無為自己或他人不法所有之意圖）甲○○所有臺灣銀行延平分行存款簿，
    並接續在前開已蓋用甲○○印文之空白取款單上分別填載金額各為新台幣（以下
    同）一百五十萬元及四十五萬元而偽造甲○○取款單之私文書，足以生損害於甲○○，再持交臺灣銀行延平分行行員，主張欲領款之意思而行使該偽造之私文書
    ，並使該分行行員陷於錯誤，而如數交付其所冒領之甲○○存款四十五萬元，另
    一百五十萬元則由乙○○同時填寫匯款單直接匯入其設在台北市第五信用合作社
    大同分社第000000000000號存款帳戶內，足以生損害於甲○○及該
    延平分行。乙○○詐得前開款項後，即與丙○○共同將其中六、七十萬元用於繳
    納以乙○○名義申請使用之英商渣打銀行股份有限公司（下稱渣打銀行）、美商
    花旗銀行股份有限公司（下稱花旗銀行）、美國運通股份有限公司（下稱運通公
    司）、安泰商業銀行股份有限公司（下稱安泰銀行）之信用卡消費款，另以六十
    餘萬元在台北市某處經營早餐店，其他則與丙○○共同朋分花用。嗣經甲○○發
    覺有異，於八十五年二月間向銀行查證後，始得知上情。經甲○○多次催討，乙○○僅返還三十萬元。
二、案經甲○○向本院提起自訴。
    理  由
一、訊據被告乙○○坦承右揭犯行不諱，核與自訴人甲○○自訴情節相符，且經證人
    即被告之母張明英及共犯丙○○於本院訊問時供述屬實，並有臺灣銀行存摺影本
    、臺灣銀行延平分行八十八年十二月三日（八八）銀延營字第五三四一號函附之
    取款單影本二張、匯款單影本一張、台北市第五信用合作社八十八年十二月十七
    日北市五信社大字第○三二號函附之對帳單一張、安泰銀行信用卡繳款單影本、
    花旗銀行信用卡繳款憑條影本、運通公司收款存根影本、安泰銀行信用卡申請書
    、渣打銀行信用卡申請書及消費明細、運通公司信用卡申請書及月結單在卷可憑
    ，事證明確，被告犯行，洵堪認定。
二、被告接續盜蓋甲○○之印章於二張銀行取款單上，嗣後再接續填載取款金額，而
    偽造甲○○取款之私文書，再持交銀行行員，主張欲領款之意思而行使該偽造之
    私文書，使前揭銀行行員誤信為自訴人甲○○本人或經甲○○授權之人提款，而
    交付現金四十五萬元及准予轉匯款一百五十萬元，核其所為，係犯刑法第二百十
    六條、第二百十條之行使偽造私文書罪，及第三百三十九條第一項之詐欺取財罪
    。被告就所犯行使偽造私文書及詐欺取財罪與丙○○間有犯意聯絡、行為分擔，
    為共同正犯。被告盜蓋自訴人甲○○之印章於銀行取款單之行為，為偽造文書之
    部分行為，不另論罪；偽造文書後，復持以行使，偽造之低度行為應為行使之高
    度行為所吸收，僅論以行使之罪。被告所犯行使偽造私文書、詐欺取財二罪間，
    有方法結果之牽連關係，依刑法第五十五條之規定，應從一重以行使偽造私文書
    罪論處。爰審酌被告前無犯罪紀錄，品性尚佳，本件係因一時貪念而詐取自訴人
    之財物，惟事後已自白犯行不諱，態度良好，且已返還自訴人三十萬元，剩餘部
    分並與自訴人達成民事和解，同意自八十九年二月十六日起，至清償日止，按月
    返還自訴人二萬元，有自訴人所提和解書影本一紙在卷可憑等一切情狀，量處如
    主文所示之刑示懲。又被告前未受有期徒刑以上刑之宣告，有臺灣高等法院檢察
    署刑案紀錄簡覆表在卷可憑，其因一時貪念，短於思慮，致觸犯本案犯行，惟已
    與自訴人達成民事和解，有前揭和解書可憑，足見被告經本次罪刑之宣告後，已
    知所警惕，而無再犯之虞，本院認前開對其宣告之刑，以暫不執行為適當，爰併
    宣告緩刑三年，以啟自新。
三、被告盜用自訴人之真印章蓋於臺灣銀行延平分行取款單之印文，並非刑法第二百
    十九條所指之偽造印文（最高法院四十八年台上字第一五三三號判例、八十年台
    上字第一七二四號判決意旨參照），且該銀行之取款單之私文書已提出行使而非
    被告所有，自無庸宣告沒收，附此敘明。
四、第三人丙○○涉嫌共同詐欺及行使偽造私文書部分，因未經自訴人提起自訴，本
    院自無由加以審理，宜由檢察官另行偵辦，附此敘明。
據上論斷，應依刑事訴訟法三百四十三條、第二百九十九條第一項前段、刑法第二十
八條、第二百十六條、第二百十條、第三百三十九條第一項、第五十五條、第七十四
條第一款，罰金罰鍰提高標準條例第一條前段，判決如主文。
中    華    民    國      八十九        年      二      月    二十九    日
                                  臺灣士林地方法院刑事第二庭
                                      法  官  許  永  煌
右正本證明與原本無異。
如不服本判決，應於判決送達後十日內，向本院提出上訴狀。
                                      書記官  黃  秀  雲
中    華    民    國      八十九        年      三      月      二      日
附錄本案論罪科刑法條全文：
刑法第三百三十九條第一項
意圖為自己或第三人不法之所有，以詐術使人將本人或第三人之物交付者，處五年以
下有期徒刑、拘役或科或併科一千元以下罰金。
刑法第二百十六條
行使第二百十條至第二百十五條之文書者，依偽造、變造文書或登載不實事項或使登
載不實事項之規定處斷。
刑法第二百十條
偽造、變造私文書，足以生損害於公眾或他人者，處五年以下有期徒刑。


司法院資訊處製作；財團法人民間司法改革基金會備份。
